



# Timé Kadel

# Ingénieur Logiciel & Hardware

#### **Me Contacter**

https://timekadel.com



contact@timekadel.com



## A PROPOS

Ingénieur en électronique et informatique industrielle de 28 ans, j'apprécie particulièrement d'investir mes compétences au profit de projets innovants. Artificier professionnel, j'ai consacré ces dernières années à un projet entrepreneurial visant à lier mes compétences d'ingénieur au domaine du spectacle son et lumière en y proposant des solutions logicielles et matérielles innovantes.

# COMPÉTENCES

### WEB - VUE.JS | NODE.JS | MYSQL | WEBGL

Spécification, design, création et documentation de librairies et frameworks open source. Développement full stack, test et mise en production d'applications WEB. Programmation créative de scènes 3D dynamiques pour le WEB.

### EMBARQUÉ - CONCEPTION PCB | C/C++ | FREERTOS

Conception de circuits imprimés multi-couches. Développement de logiciels embarqués sur cibles d'architecture ARM Cortex-M4. Conception de pilotes de périphériques bas et haut niveau. spécification et documentation de systèmes.

## PROFESSIONNEL - TRAVAIL EN ÉQUIPE | CRÉATIVITÉ | ORGANISATION | AUTONOMIE Création et gestion de projets en autonomie. Mise en pratique de méthodes agiles au travers du système kanban. Management d'équipes de pyrotechniciens.

# **EXPÉRIENCE**

#### CRÉATEUR & CTO - AUTONOMOUS STAGE LIGHTING SYSTEMS | FR | 2019 - 2022

Projet de création d'entreprise spécialisée dans la recherche et le développement de solutions innovantes dédiées à l'automatisation du spectacle son et lumière. Réalisation d'un business plan et étude de cas sur la propriété intellectuelle. Spécification, design et documentation de solutions logicielles et matérielles.

## DEVELOPPEUR WEB FULL STACK - WEARABLE TECHNOLOGIES | UK | 2017 - 2018 Conception, spécification, design et création d'une plateforme IoT dédiée à

surveiller l'activité de capteurs placés sur des équipements de protection individuelle dans le but de réduire les risques d'accidents dans les chantiers.

### PYROTECHNICIEN - STARDUST PYROTECHNIE, FÉÉRIE | FR, UK | 2012 - 2022

Artificier professionnel agréé C4T2N2. Programmation, câblage, sécurisation et mise à feu de plus de 50 installations pyrotechniques à travers la France et l'Angleterre. Chef d'équipes de pyrotechniciens amateurs et confirmés.

# **FORMATIONS**

### INGÉNIEUR GÉNÉRALISTE OPTION IOT | 2019

ESEO - Angers - France

### **DUT GEII OPTION ÉLECTRONIQUE | 2014**

IUT de Nantes - Nantes - France

### BAC STI GÉNIE ÉLECTRONIQUE | 2010

Lycée Livet - Nantes - France

Langue Maternelle

Bilingue - C2 - TOEIC 930

Débutant - A2